【裁判字號】    97,消債更,1276
【裁判日期】    980325
【裁判案由】    更生事件
【裁判全文】
臺灣板橋地方法院民事裁定          97年度消債更字第1276號
聲  請  人  甲○○（原名許瑞煌.
代  理  人  胡峰賓律師
上列當事人聲請消費者債務清理事件，本院裁定如下：
    主  文
聲請人甲○○自中華民國九十八年三月二十五日下午四時起開始
更生程序。
    理  由
一、按法院開始更生程序之裁定，應載明其年、月、日、時，並
    即時發生效力，消費者債務清理條例第45條第1 項定有明文
    。
二、本件聲請人主張：其有不能清償情事，於民國95年間以書面
    向最大債權金融機構安泰商業銀行請求共同協商債務清償方
    案，並成立協商，自95年6月起，分80期 (利率8%)，每月償
    還新臺幣（下同）22,834元，至全部清償為止。惟聲請人因
    配偶為大陸籍無法工作，全家四口皆賴聲請人扶養，聲請人
    於95年工作收入較穩定，96年卻收入減少，聲請人月收入扣
    除協商還款金額後無法維持全家生活所需，終致於履行26期
    後，於97年7 月起毀諾，而此非聲請人主觀惡意不履行協議
    ，實係客觀上確有不可歸責於聲請人之事由。又其無擔保或
    無優先權之債務總額未逾1,200 萬元，復未經法院裁定開始
    清算程序或宣告破產，爰向本院聲請更生等語。
三、經查：聲請人主張之上開事實，業據提出財產及收入狀況說
    明書、債權人清冊、財團法人金融聯合徵信中心當事人綜合
    信用報告、財政部臺灣省北區國稅局財產歸屬資料清單、95
    年、96年度綜合所得稅各類所得資料清單、戶籍謄本、房屋
    租賃契約書影本、安泰銀行綜合存款存摺 (協商還款証明)
    、受扶養人即配偶歐燕玲、長子乙○○、次子丙○○等人之
    財政部臺灣省北區國稅局財產歸屬資料清單暨95年、96 年
    度綜合所得稅各類所得資料清單、民事陳報狀等各1 件為證
    。本院審酌聲請人95年度每月平均所得77,086元，於95 年6
    月協商成立後，96年度每月平均所得減少為49,964元，有聲
    請人提出之上開所得資料清單可憑，故聲請人於協商成立後
    ，確實有收入減少之情形。而聲請人有配偶及未成年子女二
    名，均無所得及財產，聲請人96年度每月平均收入扣除協商
    還款金額22,834元後，僅餘27,130元，尚未達依行政院主計
    處公佈之低收入戶每人每月最低生活費9,829 元計算聲請人
    一家四口所需之生活費用，顯難維持最低基本生活所需，故
    足認聲請人履行協商確有重大困難，且非可歸責於己。此外
    ，本件又查無聲請人有消費者債務清理條例第6 條第3 項、
    第8 條或第46條各款所定駁回更生聲請之事由存在，則聲請
    人聲請更生，應屬有據，爰裁定如主文。
中    華    民    國    98    年    3     月    25    日
                  民事第三庭法  官  許月珍
上為正本係照原本作成
本件不得抗告
本裁定已於98年3月25日下午4時公告。
中    華    民    國    98    年    3    月     25    日
                            書記官  劉鴻傑


司法院資訊處製作；財團法人民間司法改革基金會備份。
